臺灣臺南地方法院刑事判決　　　　　　　　　　　　　九十一年度訴字第一四八號
　　公　訴　人　臺灣台南地方法院檢察署檢察官
　　被　　　告　乙○○
　　指定辯護人　本院公設辯護人甲○○
右列被告因公共危險等案件，經檢察官提起公訴 (九十年度偵字第一０三七三號)，
本院判決如左：
    主  文
乙○○放火燒燬現供人使用之住宅，未遂，處有期徒刑參年捌月。
    事  實
一、緣乙○○因失業在家，常向父母丙○○與戊○○要錢而時生口角，詎其竟於民國
    （下同）九十年七月十二日十七時三十分許，因返家見家中所有手機不見，質問
    父親丙○○未果，竟以加害生命之意思，以台語恐嚇父母稱要放火燒死你們等語
    ，使其父母二人生畏怖心，迨翌日凌晨一時三十分許，乙○○即乘其母在位於台
    南縣新市鄉社內村社內六九號之住處睡覺時，取出以飼料袋包裝之涼被放在屋內
    走廊，放火燃燒，並大聲喊叫「這麼好睡，火都燒起來」，嗣經其母戊○○聞聲
    跑出屋外，叫醒睡在隔鄰之長子丁○○與丈夫丙○○前來撲滅火苗，始未燒燬房
    屋。
二、案經被害人丙○○訴由台南縣警察局善化分局報告台灣台南地方法院檢察署檢察
    官偵查起訴。
    理  由
一、訊據被告乙○○矢口否認有為右揭放火犯行，辯稱：伊僅有向父親要錢看過感冒
    ，但並未恐嚇父母，至於七月十三日那天伊喝酒酒醉，並不清楚發生何事云云。
    惟查：右揭事實，業據戊○○及丙○○於警訊時及偵審中指述：七月十二日傍晚
    ，乙○○又喝醉了，他說要放火燒死父母，然後凌晨一點多的時候，戊○○尚未
    睡著，就突然聽到乙○○在房門門口說：這麼好睡，火都燒起來了，煙這麼大還
    在睡等語，當時，戊○○就馬上起床察看，這時便看見乙○○站在火旁邊，於是
    戊○○便趕緊叫醒隔壁在睡覺的大兒子來滅火等語（參見警訊筆錄第四頁、第六
    頁正面，偵查卷第六頁背面，本院九十一年六月十七日訊問筆錄）明確在卷，且
    有現場屋內包裹涼被已被火燒黑之飼料袋相片二幀附卷足稽，是衡諸常情，在深
    夜時分，且又無他人侵入家中，則本來置放於家中房間中之飼料袋，若無人搬動
    ，焉會自行起火？是被告前開所辯，無非卸責之詞，而不足採信，是本件事證明
    確，被告前揭犯行堪以認定，應予依法論科。
二、核被告乙○○所為，係犯刑法第一百七十三條第三項、第一項之放火未遂罪及同
    法第三百零五條之恐嚇危害安全罪。被告所犯上開二罪，有方法結果之牽連關係
    ，應從一重之放火未遂罪論處。被告已著手於犯罪行為之實施，而未至燒燬住宅
    之結果，為未遂犯，應依刑法第二十六條前段之規定減輕其刑。爰審酌被告四肢
    健全，竟因長期失業，而對雙親恐嚇進而放火燒屋，以及所生危害、犯後態度等
    一切情狀，量處如主文所示之刑，以示懲儆。
據上論斷，應依刑事訴訟法第二百九十九條第一項前段，刑法第一百七十三條第三項
、第一項、第三百零五條、第五十五條、第二十六條前段，罰金罰鍰提高標準條例第
一條前段，判決如主文。
本案經檢察官蘇聰榮到庭執行職務
中      華      民      國      九十一      年      九    月    十一    日
                                  臺灣臺南地方法院刑事第四庭
                                          法  官  謝家宜
右正本證明與原本無異。
如不服本判決，應於判決送達後十日內，向本院提出上訴狀。
中      華      民      國      九十一      年      九    月    十三    日
                                          書記官  朱小萍
附錄法條：
中華民國刑法第三百零五條
以加害生命、身體、自由、名譽、財產之事，恐嚇他人致生危害於安全者，處二年以
下有期徒刑、拘役或三百元以下罰金。
中華民國刑法第一百七十三條第一項、第三項
放火燒燬現供人使用之住宅或現有人所在之建築物、礦坑、火車、電車或其他供水、
陸、空公眾運輸之舟、車、航空機者，處無期徒刑或七年以上有期徒刑。
第一項之未遂犯罰之。
